臺灣基隆地方法院刑事判決　　　　　　　　　　　　　九十三年度易字第二三二號
　　公　訴　人　臺灣基隆地方法院檢察署檢察官
　　被　　　告　戊○○　男　二.
右列被告因竊盜案件，經檢察官提起公訴（九十三年度偵字第二二九九號、第二三０
０號、第二三０二號、第二四八三號、第二七八一號），及移送併辦（九十三年度偵
字第三０二五號、九十三年度速偵字第二五九號），嗣經本院合議裁定改採簡式審判
程序審理，本院判決如左：
    主    文
戊○○連續竊盜，累犯，處有期徒刑捌月。
    事    實
一、戊○○前於民國八十八年間因連續犯竊盜案件，經本院於八十八年十一月十五日
    以八十八年度易字第四八七號判決判處有期徒刑三年確定，並於九十一年四月二
    日縮短刑期假釋出監；復因竊盜案件，經本院基隆簡易庭於九十二年一月二十三
    日，以九十二年度基簡字第一○七號判決判處有期徒刑四月確定，上開假釋經撤
    銷後，二案接續執行，甫於九十二年十二月二十六日執行完畢出監，竟不知悛悔
    ，仍基於意圖為自己不法之所有之概括犯意，連續於：
（一）九十三年四月二十六日上午十時許至下午一時許間之不詳時間，察覺庚○○所
      有，停放在基隆市七堵區○○○路五十七巷十號前之車號三四七─ＣＧ號營業
      用小客車右後車窗未關上，乃伸手進入該車窗打開右後車門進入，並於竊取庚○○所有置於車內之大貨車回數票五十五張得手後離去現場，並將該等回數票
      以每張新臺幣（下同）四十餘元之代價售予一不詳姓名之人，所得款項均花用
      殆盡。
（二）九十三年五月十二日凌晨二、三時許之不詳時間，察覺甲○○所有，停放在基
      隆市○○區○○街五十三號前之車號Ｋ九─六三一八號自用小客車車門未上鎖
      ，隨即徒手開啟該車車門進入，並於竊取甲○○所有置於車內之四號電池一盒
      （約四十顆）得手後離去現場，竊得之上開電池部分用以更換家中電器用品並
      用盡後，連同部分電池均已丟棄。
（三）九十三年五月二十二日晚間七時許，察覺乙○○所有，停放在基隆市○○區○○街三十九巷二十號前之車號六Ｇ─九○二六號自小客車車門未上鎖，隨即徒
　　　手開啟該車車門進入，並於竊取乙○○所有置於車內之小客車回數票六張、零
　　　錢二百餘元得手後，隨即離去現場，竊得之上開零錢遭其花用殆盡，上開回數
　　　票則已遺失。
（四）九十三年六月九日上午八時許，其行經基隆市○○區○○街三十八巷一號之公
      寓前，因該處公寓之公共樓梯間未上鎖乃進入該樓梯間（侵入住居部分未據告
      訴），又其察覺該棟公寓地下室，置有己○○所有，置於該處之釘槍三支、手
      電筒及麥克風各二支，乃竊取得手後離去現場。嗣於九十三年六月十一日晚間
      十時廿分許，戊○○因涉犯毒品危害防制條例為警方聲請搜索票查獲，警方詢
      問戊○○購買毒品之金錢來源，戊○○主動供出前開犯行，而接受裁判，並偕
      同警員前往基隆市○○區○○街七十一號樓梯口起出上開釘槍等物（已發還己○○）。
（五）九十三年七月二十一日下午二時三十分許，察覺丁○○所有，停放在基隆市○○區○○街一三二號旁之車號Ｔ六─二五八五號自用小客貨車車門未上鎖，隨
      即徒手開啟該車車門進入，並於竊取丁○○所有置於車內之小客車回數票五張
      、零錢九十六元得手後離去現場。
      嗣戊○○於同日下午四時許，在基隆市○○區○○街、明德一路口，因形跡可
      疑而為警上前盤查，然戊○○於取出證件時，不慎掉落其所有之第二級毒品安
      非他命一小包（毛重約零點二公克，其涉有違反毒品危害防制條例罪嫌部分，
      由檢察官另案偵辦中），而為警當場逮捕，警方詢問戊○○購買毒品之金錢來
      源時，戊○○主動供出前開（一）至（三）及（五）之竊盜犯行，而接受裁判
      警方並在其身上起出其犯（五）之竊盜犯行時所竊得之回數票及零錢等物（已
      發還丁○○）。
（六）九十三年七月十五日晚間十一時許，在基隆市○○區○○街三０巷八號前，徒
      手竊取高毓茹所有未上鎖之越野腳踏車一輛。嗣於同年七月廿六日前數日，壬○○○○在基隆市○○市○○路、崇智街口附近看見戊○○騎乘前開越野腳踏
      車，喊住戊○○，戊○○棄車逃跑，警方乃將該越野腳踏車帶回基隆市警察局
      第三分局暖暖派出所，警方後於同年月廿六日因毒品案件逮捕戊○○，警方詢
      問戊○○該越野腳踏車如何得來，戊○○乃主動供出前開犯行，並接受裁判。
（七）九十三年八月十一日凌晨三時許，在基隆市○○區○○街停車場內，見丙○○
      所有停於該處之車號ＫＮ─三九九三號自用小客車車門未關妥，乃打開車門進
      入，竊取車內之佛像金卡片一枚。其竊取得手後，欲打開車門逃逸，然無法打
      開，致巡邏員警經過時發現有異而當場查獲逮捕戊○○。
二、案經告訴人庚○○、乙○○、己○○、丁○○、高毓茹訴由基隆市警察局第三分
    局報告臺灣基隆地方法院檢察署檢察官偵查起訴及移送併辦。
    理    由
一、訊據被告戊○○對於右開事實均坦承不諱，核與證人即告訴人庚○○、乙○○、
    被害人甲○○等三人警、偵訊所述，以及告訴人己○○、丁○○、高毓茹、被害
    人丙○○等四人於警訊中所陳情節相符，並有前開遭竊車輛及贓物照片共九張、
    贓物認領保管收據四紙在卷可稽，是被告之自白與事實相符，其犯行足堪認定。
    又證人即本案查獲壬○○○○於本院九十三年九月一日審理時證稱「（問：被告
    分別於九十三年四月二十六日、九十三年五月二十二日、九十三年五月十二日、
    九十三年七月二十一日偷竊案件是如何查獲的？）被告原先是因為毒品案件被我
    們所裡另一位同事查獲，我們就清查被告素行發現他有竊盜前科，我們就詢問他
    買毒品的金錢來源，他就主動供出這四件的竊盜案件，並不是警方先獲得線報先
    知道他涉案才破獲的。」、「（問：證人劉統源被害人庚○○偵訊所言，有何意
    見？）是的，因為監視器壞掉，所以沒有辦法調出影像，獲得線報。」、「（問
    ：被告於九十三年七月十五日之竊盜案是如何查獲？）大約於九十三年七月二十
    六日前幾天在七堵區○○路○○街口附近看到被告騎這台腳踏車，我們警方就喊
    月二十六日那天因為毒品案件抓到他，帶到派出所，就問他腳踏車如何得來，他
    就說他是偷來的，我們只是因為他有竊盜前科就懷疑他丟棄的腳踏車是否偷來的
    ，但是我們並沒有其他合理懷疑的線索。」，證人即本案查獲辛○○○○則於同
    審判期日證稱「（問：被告於九十三年六月九日之竊盜案，警方如何查獲？）這
    件也是因為毒品案，我們有聲請搜索票查獲被告，問被告購買毒品來源，被告主
    動供出這件竊盜案，之前我們沒有其他線報知道他涉案。」等語，由此可見被告
    如事實欄一（一）至（六）之犯行均在有偵查權限之機關察覺其犯罪前，被告即
    向警方機關主動報告而接受裁判，自符自首要件。
二、核被告所為，係犯刑法刑法第三百二十條第一項之普通竊盜罪。其先後多次犯行
    ，時間緊接，所犯係構成要件相同之罪名，顯係基於概括犯意為之，為連續犯，
    應依刑法第五十六條之規定加重其刑；公訴人雖未及起訴被告如事實欄一（六）
    、（七）之竊盜犯行，然該二犯行既與已起訴部分具有連續犯裁判上一罪之關係
    ，自在本院得一併審究之範圍內。被告犯有如事實欄所示前科執行完畢，有台灣
    高等法院被告全國前案紀錄表一紙在卷可稽，其於執行完畢五年內再犯本件有期
    徒刑以上之罪，為累犯，應依刑法第四十七條之規定遞加重其刑。被告所犯如事
    實欄一（一）至（六）之竊盜犯行符合自首要件，自應依刑法第六十二條前段之
    規定減輕其刑，並先加而後減。爰審酌被告竊盜及毒品前科累累，並自承其平日
    即隨手開啟停放路旁之車輛，若未上鎖即進入行竊等情，足見其素行不良，然其
    本件各次竊盜犯行情節輕微，所得財物非鉅，且大多數之犯行係其向警方自首，
    犯後尚知悔悟等一切情狀，量處如主文所示之刑，以資懲儆。
據上論斷，應依刑事訴訟第二百七十三條之一第一項、第二百九十九條第一項前段，
刑法第五十六條、第三百二十條第一項、第四十七條、第六十二條前段，罰金罰鍰提
高標準條例第一條前段，判決如主文。
本案經檢察官黃鴻達到庭執行職務
中　　　華　　　民　　　國　　九十三　　年　　　九　　　月　　十五　　　日
                                臺灣基隆地方法院刑事第三庭
                                        法      官  曾雨明
右正本證明與原本無異。
對於本件判決如有不服，應於收受送達後十日內，向本院提出上訴書狀，上訴於臺灣
高等法院，並按他造當事人之人數附具繕本。
                                        書　記　官  王靜敏
中　　　華　　　民　　　國　　九十三　　年　　　九　　　月　　十五　　　日
論罪法條：刑法第三百二十條第一項：
犯竊盜罪而有左列情形之一者，處六月以上、五年以下有期徒刑：
一、於夜間侵入住宅或有人居住之建築物、船艦或隱匿其內而犯之者。
二、毀越門扇、牆垣或其他安全設備而犯之者。
三、攜帶兇器而犯之者。
四、結夥三人以上而犯之者。
五、乘火災、水災或其他災害之際而犯之者。
六、在車站或埠頭而犯之者。
